---
title: "Lista03"
author: "Daniel de Souza Gama (266805)"
format: pdf
editor: visual
---

```{r}


library(DBI)
library(RSQLite)

con <- dbConnect(SQLite(), "me315.sqlite")
```

# 1)

```{sql connection=con}
SELECT DISTINCT STATE, FEE FROM PRESERVE
```

# 2)

```{sql connection=con}
SELECT DISTINCT DNO FROM EMPLOYEE
```

# 3)

```{sql connection=con}
SELECT DNO, SALARY FROM EMPLOYEE
```

Exibe os valores das colunas DNO e SALARY de todos os funcionários na ordem que eles foram armazenados no banco de dados

```{sql connection=con}
SELECT DISTINCT DNO, SALARY FROM EMPLOYEE

```

Elimina as linhas duplicadas da tabela anterior

```{sql connection=con}
SELECT DISTINCT DNO, SALARY FROM EMPLOYEE ORDER BY DNO, SALARY
```

Ordena em ordema crescente a tabela do último comando, organizando primeiro os DNO e depois os SALARY

# 4)

```{sql connection=con}
SELECT * FROM PRESERVE 
WHERE STATE = 'MT' AND ACRES<1000

```

# 5)

```{sql connection=con}
SELECT * FROM PRESERVE
WHERE ACRES >=1200 AND ACRES <=15000
```

# 6)

```{sql connection=con}
SELECT * FROM PRESERVE
WHERE STATE = 'MT' AND FEE = 0 AND ACRES > 10000
```

# 7)

```{sql connection=con}
SELECT * FROM PRESERVE
WHERE STATE= 'MT' OR STATE= 'MA'
```

# 8)

```{sql connection=con}
SELECT * FROM PRESERVE
WHERE STATE= 'MT' OR ACRES < 1000
```

# 9)

```{sql connection=con}
SELECT PNO, PNAME FROM PRESERVE 
WHERE FEE > 0

```

# 10)

```{sql connection=con}
SELECT PNO, PNAME FROM PRESERVE
WHERE FEE<> 3 AND FEE <> 10
```

# 11)

```{sql connection=con}
SELECT * FROM PRESERVE 
WHERE (STATE='AZ' AND FEE=0) OR ACRES< 100
```

# 12)

```{sql connection=con}
SELECT * FROM PRESERVE
WHERE ACRES< 1000 AND (FEE=0 OR STATE= 'AZ')
```

# 13)

```{sql connection=con}
SELECT * FROM PRESERVE 
WHERE FEE=0 OR (STATE='MT' AND ACRES> 1000)
```

# 14)

```{sql connection=con}
SELECT * FROM PRESERVE
WHERE STATE <> 'MT' OR FEE> 0
```

# 15)

As duas cláusulas WHERE são equivalentes

# 16)

As duas cláusulas WHERE são equivalentes

# 17)

A primeira e a terceira cláusula são equivalentes. Já a segunda clásula não é equivalente as outras, pois utiliza incorretamente o operador AND no lugar do operador OR

# 18)

A primeira e a terceira cláusula são equivalentes. Já a segunda clásula não é equivalente as outras, pois utiliza incorretamente o operador OR

```{r}
Sys.setenv(TZ = "America/Sao_Paulo")
Sys.time()
```
